# 关于最新会计科目的披露及解释

提问人：茶前饭后 时间：2019-01-22 07:53:42
请教版主，最新报表附注 “研发费用” 的披露中，第一列为项目，这个项目是企业研发实施的项目还是研发费列支的项目？如薪酬、耗材、费用支出等，望版主指点！

回答人：chenyiwei
个人倾向于与资产负债表中的 “开发支出” 项目的披露口径相同，即按照研发项目作为明细披露，而不是人工、折旧费、材料费等“费用要素”的口径。